臺灣桃園地方法院刑事判決
110年度訴字第290號
公  訴  人  臺灣桃園地方檢察署檢察官
被      告  ROKADIYAH（中文姓名：蒂雅）





指定辯護人  鄭仁壽律師
上列被告因殺人未遂案件，經檢察官提起公訴(110年度偵緝字第
85號)，本院判決如下：
    主  文
ROKADIYAH犯傷害罪，處有期徒刑壹年貳月，並於刑之執行完畢
或赦免後，驅逐出境。
    事  實
一、ROKADIYAH於民國108年10月15日來臺工作，而於109年9月1
    日起，在張聚寬桃園市○○區○○路000巷00弄00號住處擔任家
    庭看護工，照顧因罹患腦出血性中風而臥病在床需要24小時
    看護之張聚寬，並於109年9月間，經由張聚寬之子女張馨文
    、張鄴文發現其操作鼻胃管餵食張聚寬方式不當，遭到糾正
    及要求遵守正確方法，且有照顧需要以鼻胃管餵食雇主之看
    護經驗。ROKADIYAH明知張聚寬因自發性顱內出血，經治療
    後仍昏迷不醒，為植物人臥床狀態，屬無法自理生活之年紀
    及身體狀況，而可預見張聚寬若是未經由鼻胃管餵食，可能
    造成嚴重嗆咳並引發吸入性肺炎，仍基於縱使張聚寬因此受
    傷亦不違背其本意之傷害犯意，接續於109年10月7日、10月
    8日與10月9日，在張聚寬上開住處，未經由鼻胃管之餵食方
    式，逕以鋼杯裝水，或以右手做出勺子形狀或用餵藥之量杯
    (即起訴書之塑膠蓋子，下稱餵藥杯)承接自己之尿液，而將
    水、尿液直接灌入張聚寬之口腔內，導致張聚寬發生多次嚴
    重嗆咳，造成張聚寬受有發燒、疑似吸入食物或嘔吐物所致
    肺炎之傷害。嗣因張聚寬於109年9月底至10月初發燒，又於
    同年10月9日晚間發燒送醫，張馨文遂調閱房間內監視器畫
    面，始悉上情。
二、案經陳春桃告訴臺灣桃園地方檢察署檢察官偵查起訴。
    理  由
壹、證據能力部分：
    本案據以認定被告ROKADIYAH犯罪之供述證據，其中屬於傳
    聞證據之部分，檢察官、被告及辯護人在本院審理時均未爭
    執其證據能力，復經本院審酌認該等證據之作成無違法、不
    當或顯不可信之情況，非供述證據亦查無公務員違背法定程
    序而取得之情事，揆諸刑事訴訟法第158條之4反面解釋、第
    159條至第159條之5之規定，均有證據能力。
貳、實體部分：
一、事實認定之理由及依據：
　　訊據被告固坦承有未經由鼻胃管之餵食方式，而逕以鋼杯裝
    水，或以右手做出勺子形狀或用餵藥杯承接自己之尿液，而
    將水、尿液直接灌入被害人張聚寬口腔內之事實，惟矢口否
    認有何傷害之犯行，辯稱：沒有想要殺害張聚寬的意思，只
    是想要治療他，張聚寬就像我的阿公一樣，會這樣照顧張聚
    寬，是因為親生的阿公教我的，但是他已經往生了。不論是
    水還是尿液，都是液體而不是食物，一定不會堆積在喉嚨，
    並不會因此造成肺炎，而且已經餵了二、三個禮拜，他也沒
    有發燒，可見造成發燒、疑似吸入食物或嘔吐物所致肺炎的
    原因與我無關云云；辯護人則為被告辯以：本案究竟有無構
    成傷害之可能性，依據長庚醫療財團法人林口長庚紀念醫院
    (下稱林口長庚醫院)之函覆可知，被害人本身就有吞嚥功能
    不佳之情形，縱使經由鼻胃管餵食，也有可能造成肺炎之結
    果，因此被告直接餵食少量的水和尿液之行為，與被害人罹
    患肺炎之結果間並無相當因果關係存在，而且依照被告之供
    述，餵食被害人之行為係因過世的阿公告訴她這樣可以治病
    ，因此被告主觀上也沒有要傷害被害人之不確定故意云云。
    經查：
　㈠被告於108年10月15日來臺工作，而於109年9月1日起，在被
    害人住處擔任家庭看護工，照顧因罹患腦出血性中風而臥病
    在床需要24小時看護之被害人，並於109年9月間，經由張馨
    文、張鄴文發現其操作鼻胃管餵食被害人方式不當，遭到糾
    正及要求遵守正確方法，且有照顧需要以鼻胃管餵食雇主之
    看護經驗，亦明知被害人因自發性顱內出血，經治療後仍昏
    迷不醒，為植物人臥床狀態，屬無法自理生活之年紀及身體
    狀況，而於109年10月7日、10月8日與10月9日，在被害人住
    處，未經由鼻胃管之餵食，逕以鋼杯裝水，或以右手做出勺
    子形狀或用餵藥杯承接自己之尿液，而將水、尿液直接灌入
    被害人之口腔內等情，業據被告於偵查及本院審理時供承在
    卷(見偵緝卷第52頁、81-88頁，聲羈卷第26-28頁，本院卷
    一第37-41頁、71-73頁)，核與證人張馨文、張鄴文於偵查
    及本院審理時之證述情節相符(見他字卷第150-151頁，本院
    卷一第396-399頁、401-403頁、405-408頁、411頁)，並有
    勞動部109年1月15日函1份、檢察官勘驗筆錄1份、入出境資
    訊連結作業查詢1份、林口長庚醫院109年2月4日診斷證明書
    暨張聚寬109年2月1日出院病歷摘要影本1份、病症暨失能診
    斷證明書1份、張聚寬109年10月29日出院病歷摘要影本1份
    、林口長庚醫院110年6月30日函覆張聚寬病情說明暨就醫期
    間病歷影本1份、本院勘驗筆錄1份(勘驗結果詳如附表所示)
    在卷可稽(見他字卷第9頁、37-89頁、91頁、165-187頁，本
    院卷一第181-309頁、381-396頁、427-511頁)，此部分事實
    ，堪以認定。
　㈡林口長庚醫院醫師在109年10月9日晚間7時38分許，檢視被害
    人雙側肺部呼吸有囉音，診斷為右下肺葉疑似吸入性肺炎之
    情形，有林口長庚醫院109年10月11日診斷證明書影本1份、
    110年6月30日函覆張聚寬病情說明1份在卷可憑(見他字卷第
    163頁，本院卷一第181頁)，並經本院依檢察官聲請函詢林
    口長庚醫院依被害人之情形，若以容器盛裝水或尿液直接從
    嘴巴灌食，而未經由鼻胃管為之，是否可能造成肺炎之症狀
    ？林口長庚醫院函覆略以：就醫學言，依病人張君(按：指
    被害人)之研判，如其吞嚥功能不良，灌食時嗆到可能會引
    發吸入性肺炎而發燒等語，有林口長庚醫院110年7月22日回
    函1份在卷可佐(見本院卷一第333頁)，本院再依職權進一步
    函詢林口長庚醫院依據上述回函，是否指依被害人之病情研
    判，若是其不經由鼻胃管進食，而是嘴巴直接灌食，被害人
    可能因其吞嚥功能不良而導致嗆到(嗆咳)，並因此引發吸入
    性肺炎而導致發燒？林口長庚醫院又函覆略以：就醫學言，
    病人(按：指被害人)吸入性肺炎之病症與嗆咳(從口或鼻胃
    管進食)有關，使用鼻胃管灌食雖可降低發生嗆咳之風險，
    惟仍無法避免因灌食後因胃中食物逆流導致嗆咳發生之可能
    ，而口水吞嚥進入氣管亦可能導致吸入性肺炎，故推測病人
    因吞嚥功能不良導致嗆咳，進而引發吸入性肺炎導致發燒應
    屬可能原因之一等語，有林口長庚醫院110年10月28日回函1
    份附卷可憑(見本院卷二第17-18頁)，即已說明被害人發燒
    、疑似吸入食物或嘔吐物所致肺炎之情形與其嗆咳之動作有
    關，且肇因於被害人之吞嚥功能不良。是經本院依檢察官聲
    請勘驗房間內監視器畫面，被害人於①109年10月7日上午6時
    39分許，遭到被告持東西靠近嘴巴灌食之後，隨即開始咳嗽
    ，且越來越劇烈、②同年10月8日上午6時33分許，遭到被告
    拿著杯子靠近嘴巴灌食之後，隨即開始劇烈咳嗽、③同年10
    月9日上午7時7、8分許，遭到被告數次拿著杯子靠近嘴巴灌
    食，期間不僅發出咳嗽聲，並在灌食結束後隨即持續嗆咳、
    ④同年10月9日上午8時30分許，遭到被告拿著藍色透明容器
    靠近嘴巴灌食，不久之後即持續咳嗽、⑤同年10月9日上午11
    時16分許，遭到被告以右手倒入手中液體，隨即嗆咳一下，
    又於上午11時20至22分許，遭到被告數次持鋼杯靠近嘴巴灌
    食，隨即開始劇烈咳嗽、持續嚴重嗆咳且身體劇烈搖晃、⑤
    同年10月9日下午5時37分許，遭到被告持藍色半透明物體靠
    近灌食之後，隨即開始嗆咳，有本院勘驗筆錄1份在卷為憑(
    見本院卷一第381-396頁)，足見被害人在被告未經由鼻胃管
    餵食，而是逕以鋼杯裝水，或以右手做出勺子形狀或用餵藥
    杯承接自己之尿液，將水、尿液直接灌入被害人之口腔內，
    被害人隨即開始咳嗽，甚至有持續、嚴重之嗆咳情形，極有
    可能使水或尿液進入被害人之氣管，進而引發吸入性肺炎導
    致發燒，足見被告上開行為與被害人所受傷害間確有相當因
    果關係，至為灼然。
　㈢按行為人對於犯罪之事實，預見其發生，而其發生並不違背
    其本意者，以故意論，刑法第13條第2項定有明文。上開條
    文中「預見」二字，乃指基於經驗法則、論理法則，可以預
    料得見如何之行為，將會有一定結果發生之可能；換言之，
    只要行為人對於構成犯罪之事實(包含行為與結果，即被害
    之人、物和發生之事)，預見其發生，而此發生不違背本意
    ，存有「認識」及容任發生之「意欲」要素即足，此有最高
    法院100年度台上字第3890號判決要旨可資參照。證人張馨
    文、張鄴文於本院審理中具結證稱：父親若是需要吃東西、
    喝水的話，進食方式均要由鼻胃管灌食等語(見本院卷一第3
    98頁、406頁)，且證人張鄴文亦於本院審理中具結證述：父
    親不能直接從嘴巴吃東西或喝水，因為他沒有吞嚥能力，這
    件事情我們有特別跟ROKADIYAH說明，還有示範給她看、教
    導她等語(見本院卷一第398頁)、證人張馨文另於本院審理
    中具結證述：父親不能直接從嘴巴吃東西或喝水，因為在傷
    到腦以後，沒有吞嚥反射，沒辦法吞嚥，所以從住院到出院
    一直都是插著鼻胃管灌食。這件事情我們有特別跟ROKADIYA
    H說明，應該說在聘僱之前，我們的看護仲介會詢問她會不
    會用鼻胃管灌食。她來報到的時候，也有跟她確認這項技術
    ，並且親自教導，然後說只能用鼻胃管灌食，她在灌食中也
    曾經讓父親嗆到過，有跟她說這些問題的嚴重性等語(見本
    院卷一第406-407頁)，核與證人即崴遠公司仲介張俊彥、翻
    譯黃玉粧於偵查中具結證述：雖然我們無法得知被告在到被
    害人家看護以前，有無學習過看護的知識，但是我們有先問
    過ROKADIYAH，ROKADIYAH說她之前有做過看護工，也有做過
    灌食的工作，也有先讓雇主確認等語勾稽相符(見他字卷第2
    16頁)，足見證人張馨文、張鄴文對於被告是否會正確操作
    鼻胃管餵食被害人乙節特別在意，而且被告理應知道渠等二
    人提醒不得直接從被害人口腔餵食任何東西。更何況被告於
    偵查中供稱：被害人的兒子和女兒(按：指張馨文、張鄴文)
    有跟我說明被害人的狀況，並教導我要如何照顧被害人，也
    有教導我如何抽痰，以及醫院的相關作息，雇主也有給我一
    張工作表等語(見偵緝卷第52頁)，並於後續偵查中供述：在
    到被害人家中看護之前，我有受過看護訓練和做過看護工作
    ，阿公的女兒(按：指張馨文)是護士，她教導我四天，每一
    天都有來，教我怎麼抽痰，也有教如何用鼻胃管餵食牛奶，
    雖然我以前學過如何用鼻胃管灌食，但因每位雇主情況不太
    一樣，所以我又再學一次。在餵食的時候，要用針管慢慢注
    入，如果阿公有咳嗽，就要先停下來。如果沒有按照剛剛講
    的注意事項照顧阿公，阿公的健康會有危險等語(見偵緝卷
    第82-83頁)，益徵被告知道若是需要餵食被害人任何東西，
    均要經由鼻胃管灌食，且依其身為成年人之智識程度及生活
    經驗，實已預見直接從被害人口腔灌食東西，極有可能造成
    被害人持續、嚴重嗆咳之結果，導致由被害人口腔所倒入之
    水、尿液進入氣管，進而引起吸入性肺炎而發燒，是被告仍
    未經由鼻胃管之餵食方式，逕以鋼杯裝水，或以右手做出勺
    子形狀或用餵藥杯承接自己之尿液，而將水、尿液直接灌入
    被害人之口腔內，顯然被告主觀上有縱使致被害人受傷亦無
    所謂之不確定故意，昭然若揭。
　㈣至於被告及辯護人固以前揭情詞置辯，惟查：
　⒈被告未經由鼻胃管之餵食方式，逕以鋼杯裝水，或以右手做
    出勺子形狀或用餵藥杯承接自己之尿液，而將水、尿液直接
    灌入被害人之口腔內，並因被害人吞嚥功能不良，導致被害
    人多次嚴重嗆咳，造成被害人口腔內所倒入之水、尿液進入
    氣管，確有進而引起吸入性肺炎而發燒之可能性；且被害人
    經醫師診斷有發燒、疑似吸入食物或嘔吐物所致肺炎，核與
    被告未經由鼻胃管之餵食方式，逕以鋼杯裝水，或以右手做
    出勺子形狀或用餵藥杯承接自己之尿液，而將水、尿液直接
    灌入被害人之口腔內，造成被害人口腔內所倒入之水、尿液
    進入氣管引發吸入性肺炎之器官部位相當；況被告於109年1
    0月7日、10月8日、10月9日接連以上述方法灌食被害人，被
    害人於109年10月9日晚間7時38分許，經醫師檢視被害人雙
    側肺部呼吸有囉音，診斷為右下肺葉疑似吸入性肺炎之情形
    ，二者時間尚屬密接，又查無其他導致被害人受有上開傷勢
    之事實，足認被告所為與被害人所受傷害之間，具有相當因
    果關係無疑，是被告及辯護人辯稱二者並無相當因果關係，
    不足採信。
　⒉被告於偵查中經檢察官當庭撥放房間內監視器畫面，被告提
    及「因為我討厭阿嬤，所以我出氣在阿公身上。」、「我會
    這樣做是因為他們應該要讓我一天吃三餐，但卻沒有，所以
    我出氣在阿公身上。」等語(見偵緝卷第86-87頁)，並於本
    院為羈押審查程序中供述：「本來我是想把尿給阿嬤喝的，
    沒有辦法，所以我只能把尿給阿公喝，誰叫阿嬤都不給我吃
    飯。」等語(見聲羈卷第27-28頁)，足見被告係因不滿被害
    人配偶陳春桃對其之態度，遂將情緒發洩在不能言語之被害
    人身上，更何況被告既有照顧需以鼻胃管餵食雇主之看護經
    驗，應當知道被害人若是未經由鼻胃管餵食，而是逕自從口
    腔灌入液體，因被害人自身吞嚥功能不良，類此水、尿液等
    液體將停留在喉嚨而無法順利經由食道而流入胃中，而當有
    異物骨鯁在喉，常見身體反應方式即是藉由不斷地咳嗽，順
    勢將鯁在喉嚨之異物吐出，應為被告所能預見，且吸入性肺
    炎結果之發生亦不違反被告之本意，是被告及辯護人辯稱不
    具傷害之不確定故意，要難可採。
　㈤此外，起訴書雖依林口長庚醫院109年10月11日診斷證明書之
    記載，認定被告所為亦造成泌尿道感染症之傷害，惟本院依
    檢察官聲請函詢上開病症之原因，經林口長庚醫院函覆略以
    ：泌尿道感染之病症與局部衛生或長期尿路不通暢之關聯性
    較高等語，有林口長庚醫院110年7月22日函文1份附卷可佐(
    見本院卷一第333頁)，是在無其他事證可憑之下，自不得遽
    為不利被告之認定，且此部分僅涉及被告犯罪所生損害之範
    圍，無礙被告成立傷害之犯行，應由本院就犯罪事實逕予更
    正審認，不生不另為無罪諭知之問題。綜上所述，本案事證
    明確，被告犯行洵堪認定，應依法論科。　
二、論罪科刑：
　㈠罪名：
　　核被告所為，係犯刑法第277條第1項之傷害罪。公訴意旨雖
    以被告能預見如未以正確方式執行鼻胃管灌食，可能發生致
    死之結果，竟仍基於縱然被害人死亡結果發生，亦不違背其
    本意之殺人不確定故意，而為事實欄一所示之行為，因認被
    告係犯刑法第271條第2項、第1項之殺人未遂罪嫌云云。且
    公訴人於本院審理時論告：被告是經受過專業訓練之看護，
    應當知悉對於吞嚥功能不良之病人以非鼻胃管方式灌食可能
    會導致嗆傷，以及後續相關肺部疾病，因此對於其行為可能
    導致死亡之結果應屬可以預見等語(見本院卷三第79-80頁)
    。然而，被告與被害人前不相識，亦無糾紛宿怨，其只是不
    滿陳春桃對其態度，而將情緒發洩在不能言語之被害人身上
    ，是否具有殺害被害人之犯意，不無疑義。且經本院當庭勘
    驗房間內監視器畫面，被告在被害人劇烈咳嗽之後，尚有以
    右手拍打被害人胸口及背部之行為，倘若被告確有殺害被害
    人之不確定故意，則在被害人不斷嗆咳之時候，大可置之不
    理，甚至可以將水、尿液繼續灌入被害人口腔內，被害人豈
    會僅止受有上述之傷害，是本案尚無積極證據得以證明被告
    有被訴殺人未遂罪嫌。惟被告確有未經由鼻胃管之餵食方式
    ，逕以鋼杯裝水，或以右手做出勺子形狀或用餵藥杯承接自
    己之尿液，而將水、尿液直接灌入被害人之口腔內，導致被
    害人發生多次嚴重嗆咳，造成被害人受有發燒、疑似吸入食
    物或嘔吐物所致肺炎之傷害，業經本院認定如前，被告所犯
    傷害之事實與公訴人起訴殺人未遂之事實，社會基本事實同
    一，且經本院當庭告知可能變更之罪名為刑法第277條第1項
    之傷害罪(見本院卷一第71頁、380頁，本院卷三第78頁），
    經公訴人、被告與辯護人對此加以辯論，本院自得變更起訴
    法條並加以審理，是起訴法條應予變更。
　㈡罪數：
　　被告先後以鋼杯裝水，或以右手做出勺子形狀或用餵藥杯承
    接自己之尿液，而將水、尿液直接灌入被害人口腔之舉，係
    出於同一緣由且在時、空上皆有近接密切之關聯性，彼此間
    之獨立性極為薄弱，難以強行分割，是此可徵其係基於單一
    傷害犯意接續而為，應論以接續犯之實質上一罪。
　㈢刑之減輕：
　　辯護人雖為被告主張：被告於案發後數次因精神疾病就醫，
    也送到臺北市立聯合醫院松德院區強制治療，且羈押期間也
    數次精神狀態、情緒不穩而在看守所中和人發生衝突而遭到
    束縛身體處分，可見被告精神狀態確實有異常之處云云(見
    本院卷三第57頁)，固以臺北市立聯合醫院松德院區診斷證
    明書1為其論據(見本院卷一第89頁)。然而，被告能夠清楚
    交代被害人女兒張馨文於案發前教導其如何照顧被害人之細
    節(見偵緝卷第82-83頁)，並在偵查中當庭勘驗房間內監視
    器畫面後陳述其行為之原因(見偵緝卷第86-87頁)，且經本
    院依辯護人聲請囑託臺北市立聯合醫院松德院區鑑定後認：
    ⒈被告係印尼籍看護工，本案發生前曾於95年6月18日至96年
    12月26日期間、101年2月6日至102年9月5日期間入境，本案
    係發生於000年00月00日其第三次入境後。⒉被告自108年10
    月15日第三次入境後，至109年10月7日、8日、9日本案發生
    前，不曾以「健保」身分尋求/接受精神科診療。被告因本
    案於110年2月25日裁定羈押，後曾於同年3月15日至5月18日
    在本院區住院(出院診斷為「急性精神病狀態，疑似『思覺失
    調症』」)，出院後(至本院鑑定前)僅曾於同年9月23日至桃
    園市桃園區「悅情身心科診所」就診一次(診斷為「非物質
    或生理狀況所致之未特定精神病)。綜觀上開就醫經過，無
    理由認為被告於本案行為時可能已罹患重大精神疾病，且被
    告於鑑定會談時亦自述於離開被害人住所後、至因本案受羈
    押前仍曾從事看護工作數月。因此，鑑定人認為，被告於本
    案之行為無刑法第19條第1項、第2項之適用等語，有臺北市
    立聯合醫院111年6月28日函附精神鑑定報告書1份在卷可憑(
    見本院卷二第337-341頁)，足徵被告於行為時仍具有相當認
    知、判斷、辨識、支配及控制能力，則其於行為時要無不能
    辨識其行為違法或欠缺依其辨識而行為之能力，抑或上開能
    力有顯著減低之情形，自無適用刑法第19條第1項、第2項不
    罰或減輕其刑之餘地。　　
　㈣量刑：
　　爰以行為人之責任為基礎，審酌被告與被害人前不相識，僅
    是受聘擔任照顧被害人之家庭看護工，卻遇事不思理性處理
    ，竟將情緒發洩在毫無反抗能力之被害人身上，自我克制及
    溝通能力均有不足，所為實不足取，且被告否認傷害之犯行
    ，迄今亦未獲得被害人家屬之諒恕，犯後態度不佳，兼衡被
    告於偵查中自述「因為我討厭阿嬤，所以我出氣在阿公身上
    。」之動機、目的(見偵緝卷第86-87頁)，及被告明知被害
    人需要以鼻胃管餵食，已屬吞嚥功能不佳，卻逕以鋼杯裝水
    ，或以右手做出勺子形狀或用餵藥杯承接自己之尿液，而將
    水、尿液直接灌入被害人口腔內，導致被害人發生多次嚴重
    嗆咳之殘忍手段，並造成被害人受有發燒、疑似吸入食物或
    嘔吐物所致肺炎之傷勢非輕，暨被告於本院審理時自陳國中
    畢業之智識程度、羈押前從事看護工作、經濟不好之生活狀
    況(見本院卷三第79頁)與依卷附臺灣高等法院被告前案紀錄
    表所示，被告除犯本案以外，別無其他科刑紀錄(見本院卷
    一第25頁)，素行尚稱良好等一切情狀，量處如主文所示之
    刑，以示懲儆。公訴人雖就被告具體求刑有期徒刑五年，惟
    本院認以量處如主文所示之刑為適當，公訴人之求刑，核屬
    過重，附此敘明。
　㈤驅逐出境：
　　被告本為循合法管道申請入臺工作之外籍勞工，然未珍惜在
    臺工作之機會，而為上開傷害之犯行，另衡酌上開犯罪之一
    切情狀，可認被告違反且漠視我國法秩序之程度重大、嚴重
    影響社會治安，續留境內顯有危害社會安全之虞，不宜繼續
    留在我國，爰依刑法第95條規定，諭知被告於刑之執行完畢
    或赦免後，驅逐出境。
據上論斷，應依刑事訴訟法第299條第1項前段、第300條，刑法
第277條第1項、第95條，刑法施行法第1條之1第1項，判決如主
文。
本案經檢察官施婷婷提起公訴，檢察官周彤芬到庭執行職務。
中　　華　　民　　國　　111 　年　　8 　　月　　25　　日
                  刑事第十五庭  審判長法  官  林龍輝
                                      法  官  郭于嘉
                                      法  官  吳軍良
以上正本證明與原本無異。
如不服本判決應於收受判決後20日內向本院提出上訴書狀，並應
敘述具體理由。其未敘述上訴理由者，應於上訴期間屆滿後20日
內向本院補提理由書(均須按他造當事人之人數附繕本)「切勿逕
送上級法院」。 
      　　　　　　　　　　　　　　　  書記官　魏妙軒
中　　華　　民　　國　　111 　年　　8 　　月　　25　　日
附錄本案論罪科刑法條全文：
Ⅰ傷害人之身體或健康者，處五年以下有期徒刑、拘役或五十萬
  元以下罰金。
Ⅱ犯前項之罪，因而致人於死者，處無期徒刑或七年以上有期徒
  刑；致重傷者，處三年以上十年以下有期徒刑。
附表：
臺灣桃園地方檢察署109年度他字第7912號偵查卷宗第261頁之光碟存放袋中告證三光碟，筆錄原文詳見本院卷一第381-396頁、427-511頁，以下引用筆錄中刪除擷圖文字之部分。 【109年10月7日】 ❶勘驗檔案：1007_0639M30S_以藥杯裝口水灌至口腔_嗆咳.MP4。   勘驗範圍：畫面(左上角)時間06:39:08-06:40:08，全長60秒。   勘驗內容：以下皆以畫面時間標示。   1.拍攝畫面中間設有一張單人床，有一人(下稱甲)平躺於該床上。另畫面左邊亦設有一張單人床，兩張單人床中間設有一個三層櫃。有一綁馬尾之女子(下稱乙)站立於兩張單人床中間。   2.於畫面時間06時39分08秒，乙以右手在其胸口比劃，另用左手拿白布貼著甲之頭。於畫面時間06時39分10秒，乙以右手觸碰甲之額頭後，隨即拿起白布觸碰自己之額頭，並開始折疊白布。於畫面時間06時39分28秒，乙將甲之頭部抬起，並把摺好的白布置於甲之頭部下方。   3.於畫面時間06時39分34秒，乙轉身面向三層櫃後，以右手拿取三層櫃上之某東西，隨後將該東西靠近自己之嘴巴。於畫面時間06時39分39秒，乙拿上開東西靠近甲之嘴巴。於畫面時間06時39分41秒至51秒，乙對甲做灌食之動作。   4.於畫面時間06時39分56秒，甲之身體開始有些微起伏。於畫面時間06時40分03秒，甲開始咳嗽，並越來越劇烈，直到畫面時間06時40分08秒為止。 【109年10月8日】 ❷勘驗檔案：1008_0633M30S_以鋼杯灌液體至口腔_嗆咳.MP4。 　勘驗範圍：畫面(左上角)時間06:33:09-06:34:09，全長60秒。   勘驗內容：以下皆以畫面時間標示。   1.拍攝畫面中間設有一張單人床，該單人床之前半部分立起，有一人(下稱甲)臥躺於該床上，並靠著大型抱枕。另畫面左邊亦設有一張單人床，兩張單人床中間設有一個三層櫃。畫面右邊設有一扇門，有一綁馬尾之女子(下稱乙)站立於該門及畫面中間的單人床之間，整理窗簾。   2.於畫面時間06時33分21秒，乙從畫面右邊走向畫面左邊，並在畫面左邊處彎下腰。於畫面時間06時33分30秒，乙將一臉盆放置於畫面左邊之單人床上後，右手拿著一個杯子往甲靠近。於畫面時間06時33分34秒至36秒，乙拿著該杯子對甲做灌食之動作。於畫面時間06時33分38秒，乙將手中之杯子放置在畫面左邊之單人床上後，開始將畫面中間之單人床調整為水平狀。   3.於畫面時間06時33分49秒，乙左手握著調整器，右手拿取置於畫面左邊單人床上之杯子。於畫面時間06時33分52秒至55秒，乙以右手拿著該杯子對甲做灌食之動作。於畫面時間06時33分57秒，乙將手中之杯子放置在畫面左邊之單人床上。於畫面時間06時33分58秒，甲開始劇烈咳嗽，直到畫面時間06時34分09秒為止直。另乙於畫面時間06時34時01分開始用右手拍打甲之胸口，直到畫面時間06時34分09秒為止直。 【109年10月9日】 ❸勘驗檔案：1009_0706M50S_以鋼杯灌液體至口腔_以枕頭摀住面部_嗆咳.MP4。   勘驗範圍：畫面(左上角)時間07:06:09-07:07:09，全長60秒。   勘驗內容：以下皆以畫面時間標示。   1.拍攝畫面中間設有一張單人床，有一人(下稱甲)平躺於該床上。另畫面左邊亦設有一張單人床，兩張單人床中間設有一個三層櫃。畫面右邊設有一扇門，有一綁馬尾之女子(下稱乙)站立於該門及畫面中間的單人床之間，幫甲包裹尿布。 　2.於畫面時間07時06分27秒，乙離開甲之身邊。於畫面時間07時06分59秒，乙右手拿著白布及枕頭，左手拿著杯子，走向甲。於畫面時間07時07分01秒至08秒，乙左手拿著該杯子對甲做灌食之動作。另於畫面時間07時07分02秒，乙將拿於右手之白布及枕頭放置於甲之頭頂上。 ❹勘驗檔案：1009_0707M50S_以鋼杯灌液體至口腔_嗆咳_連續第二次.MP4。   勘驗範圍：畫面(左上角)時間07:07:09-07:08:09，全長60秒。   勘驗內容：以下皆以畫面時間標示。   1.拍攝畫面中間設有一張單人床，有一人(下稱甲)平躺於該床上，甲之臉部蓋著一個枕頭及白布。另畫面左邊亦設有一張單人床，兩張單人床中間設有一個三層櫃。畫面右邊設有一扇門，有一綁馬尾之女子(下稱乙)站立於該門及畫面中間的單人床之間，乙面對甲，其左手握著一個杯子。   2.於畫面時間07時07分14秒，甲咳了一聲。於畫面時間07時07分16秒，乙彎下腰把手中之杯子放下，並開始整理覆蓋於甲臉部之白布。於畫面時間07時07分24秒至07時07分33秒，甲持續咳嗽，於此同時，乙則繼續整理白布及枕頭。於畫面時間07時07分49秒，乙將整理完之枕頭放置於甲之頭部旁邊。   3.於畫面時間07時07分51秒，乙彎下腰拿取杯子。於畫面時間07時07分53秒，乙將杯子靠近甲之臉部，並持續做灌食之動作，直到畫面時間07時07分57秒為止。於畫面時間07時08分03秒，乙再次將杯子靠近甲之臉部，並持續做灌食之動作，直到畫面時間07時08分07秒為止。 ❺勘驗檔案：1009_0708M10S_以鋼杯灌液體至口腔_嗆咳_連續第三次.MP4。   勘驗範圍：畫面(左上角)時間07:08:09-07:09:09，全長60秒。   勘驗內容：以下皆以畫面時間標示。   1.拍攝畫面中間設有一張單人床，有一人(下稱甲)平躺於該床上。另畫面左邊亦設有一張單人床，兩張單人床中間設有一個三層櫃。畫面右邊設有一扇門，有一綁馬尾之女子(下稱乙)站立於該門及畫面中間的單人床之間，乙面對甲，其左手握著一個杯子。   2.於畫面時間07時08分11秒，乙將杯子靠近甲之臉部，並持續做灌食之動作，直到畫面時間07時08分13秒為止。另於07時08分12秒，甲咳了一聲。於07時08分14秒至07時08分17秒，乙用右手按壓甲頭部之位置(於畫面中看不清楚乙是否有觸碰到甲之頭部)。於07時08分19秒，乙再次將杯子靠近甲之臉部，並持續做灌食之動作，直到07時08分23秒為止。另於07時08分19秒，甲咳了一聲。   3.於07時08分38秒至07時08分52秒，甲持續嗆咳。在此同時，於07時08分42秒，乙將原本置於甲頭部旁邊之枕頭挪至甲頭部下方，另於07時08分52秒，乙拉扯甲彎曲之右腳。於07時09分04秒，乙拿一白色大型枕頭放在甲頭頂上方後，並拉扯甲之上衣。   ---------------------------------------------------- ❻勘驗檔案：1009_0830M35S_以瓶蓋取尿灌至口腔_嗆咳.MP4。   勘驗範圍：畫面(左上角)時間08:30:09-08:31:09，全長60秒。   勘驗內容：以下皆以畫面時間標示。   1.拍攝畫面中間設有一張單人床，有一人(下稱甲)平躺於該床上。另畫面左邊亦設有一張單人床，兩張單人床中間設有一個三層櫃。畫面右邊設有一扇門，有一盤髮之女子(下稱乙)站立於該門及畫面中間的單人床之間，乙面對甲，乙之右手握住甲之左小腿。   2.於畫面時間08時30分09秒至08時30分25秒，乙用雙手按摩甲之左腳。於08時30分37秒，乙用右手拿取三層櫃上之藍色透明物後，於08時30分39秒至08時30分54秒，乙將該藍色透明物放入自己之褲子內。另於08時30分54秒，甲持續咳嗽，直到影片結束為止。於08時30分54秒，乙從自己之褲子內將該藍色透明物拿出，並將該物拿近甲之嘴邊。於08時30分56秒至08時30分57秒，乙對甲做灌食之動作，將該藍色透明容器內之液體倒光。   3.於08時31分02秒，乙將右手放入自己之褲子內。於08時31分08秒，乙將右手從褲子內抽出後，於08時31分09秒，乙將左手放在甲之額頭上，另以右手靠近甲之眼部。 ❼勘驗檔案：1009_0831M10S_以手取尿灌至眼睛.MP4。   勘驗範圍：畫面(左上角)時間08:31:09-08:32:09，全長60秒。   勘驗內容：以下皆以畫面時間標示。   1.拍攝畫面中間設有一張單人床，有一人(下稱甲)平躺於該床上。另畫面左邊亦設有一張單人床，兩張單人床中間設有一個三層櫃。有一盤髮之女子(下稱乙)站立於兩張單人床之間，乙面對甲，乙之左手放置於甲之額頭上，另其右手放置於甲之眼部。   2.於畫面時間08時31分09秒至08時31分11秒，乙右手拿容器，並將容器內之液體倒入甲右眼部及左眼部之位置。另於08時31分09秒至08時31分22秒，甲持續咳嗽。   3.於08時31分25秒，乙將甲之身體拉向自己，讓甲呈向右側躺之姿勢。於08時31分32秒至08時32分09秒，乙用右手拍打甲之背部。另於08時32分09秒，乙左手摸著自己之喉嚨，嘴巴張開，做噁心嘔吐之動作。 ❽勘驗檔案：1009_0832M10S_看護疑似被其尿液異味嗆到致嘔吐.MP4。   勘驗範圍：畫面(左上角)時間08:32:09-08:33:09，全長60秒。   勘驗內容：以下皆以畫面時間標示。   1.拍攝畫面中間設有一張單人床，有一人(下稱甲)向右側躺於該床上。另畫面左邊亦設有一張單人床，兩張單人床中間設有一個三層櫃。有一盤髮之女子(下稱乙)站立於兩張單人床之間，乙面對甲，乙嘴巴微張，並將左手放在自己之喉嚨。   2.於畫面時間08時32分09秒至08時32分19秒，乙左手摸著自己之喉嚨，嘴巴張開，做噁心嘔吐之動作，同時乙以右手拍打甲之背部。於08時32分20秒至，乙以左手握住自己之喉嚨，走至畫面中間單人床之床尾處，並於08時32分21秒至08時32分32秒，乙彎下腰嘔吐，有口水從乙口中流出。   3.於08時32分34秒，乙走回兩張單人床之間，並開始用右手拍打甲之背部，另以左手摸自己之喉嚨。於08時32分38秒至08時32分39秒，乙停止拍打甲之背部，並以左手拍打自己之右肩膀。於08時32分40秒，乙再度開始用右手拍打甲之背部，直到08時33分09秒為止。   ---------------------------------------------------- ❾勘驗檔案：1009_1116M40S_以手取尿灌至口腔_嗆咳.MP4。   勘驗範圍：畫面(左上角)時間11:16:09-11:17:09，全長60秒。   勘驗內容：以下皆以畫面時間標示。   1.拍攝畫面中間設有一張單人床，有一人(下稱甲)平躺於該床上。另畫面左邊亦設有一張單人床，兩張單人床中間設有一個三層櫃。另畫面右邊設有一扇門。有一盤髮之女子(下稱乙)站立於畫面中間單人床之床尾處，背對鏡頭。   2.於畫面時間11時16分09秒至11時16分22秒，乙用雙手按摩甲之左腳。另於11時16分15秒，甲持續咳嗽，直至11時16分23秒為止。   3.於11時16分40秒，乙將右手放入自己之褲子內後，於11時16分49秒乙從其褲子內取出右手，從畫面中可以看出，乙把右手彎曲呈勺子狀。於11時16分50秒，乙把右手靠近甲之臉部，並把右手中之液體倒入甲之口中，直到11時16分51秒為止，另甲於11時16分51秒嗆咳一下。於11時16分52秒至11時17分04秒，乙持續用右手擦拭甲之臉部。於11時17分04秒，乙將左手放置於甲之臉部，直到11時17分09秒，乙才將左手拿離甲之臉部。   ---------------------------------------------------- ❿勘驗檔案：1009_1120M40S_以鋼杯灌液體至口腔_嗆咳.MP4。   勘驗範圍：畫面(左上角)時間11:20:09-11:21:08，全長59秒。   勘驗內容：以下皆以畫面時間標示。   1.拍攝畫面中間設有一張單人床，該單人床之床頭微微立起，有一人(下稱甲)向右側躺於該床上。另畫面左邊亦設有一張單人床，兩張單人床中間設有一個三層櫃。有一盤髮之女子(下稱乙)站立於兩張單人床之間，乙面對甲。   2.於畫面時間11時20分42秒，乙出現於畫面右邊，乙右手拿著一個鋼杯。於11時20分44秒，乙走向兩張單人床之間，並於11時20分46秒，乙右手拿著該鋼杯靠近甲之臉部。於11時20分46秒至11時20分48秒。於11時20分55秒，甲發出「啊」一聲，於11時20分59秒，甲開始劇烈咳嗽，直到11時21分08秒為止。另於11時21分06秒，乙開始用右手拍打甲之胸口，直到11時21分08秒為止。 ⓫勘驗檔案：1009_1121M35S_以鋼杯灌液體至口腔_連續第二次_嗆咳.MP4。   勘驗範圍：畫面(左上角)間11:21:09-11:22:09，全長60秒。   勘驗內容：以下皆以畫面時間標示。   1.拍攝畫面中間設有一張單人床，該單人床之床頭微微立起，有一人(下稱甲)向右側躺於該床上。另畫面左邊亦設有一張單人床，兩張單人床中間設有一個三層櫃。有一盤髮之女子(下稱乙)站立於兩張單人床之間，乙面對甲，且乙之右手放置於甲之胸口上，另乙之左手放置於甲之頭部旁邊。   2.於畫面時間11時21分09秒，乙用右手拍打甲之胸口，直至11時21分12秒。另於11時21分10秒至11時21分22秒，甲發出「啊」之聲音，並伴隨些微咳嗽。   3.於11時21分36秒及37秒，乙從畫面中間單人床之床底下拿起一鋼杯。於11時21分38秒至11時21分41秒，乙用右手拿該鋼杯對甲做灌食之動作。於11時21分46秒，甲開始劇烈咳嗽，持續至11時21分57秒。於11時21分58秒，甲發出「啊」一聲後，甲有明顯之喘息聲，直到11時22秒09秒為止。 ⓬勘驗檔案：1009_1122M15S_以鋼杯灌液體至口腔_連續第三次_嗆咳.MP4。   勘驗範圍：畫面(左上角)時間11:22:09-11:23:09，全長60秒。   勘驗內容：以下皆以畫面時間標示。   1.拍攝畫面中間設有一張單人床，該單人床之床頭微微立起，有一人(下稱甲)向右側躺於該床上。另畫面左邊亦設有一張單人床，兩張單人床中間設有一個三層櫃。有一盤髮且身著綠色短袖之女子(下稱乙)位於畫面中間單人床之床尾處。   2.於畫面時間11時22分18秒，乙拿取位於畫面中間單人床床上之鋼杯。於11時22分19秒至11時22分22秒，乙用右手拿該鋼杯對甲做灌食之動作。另於11時22分19秒，乙用左手將蓋於甲身上之毛毯，拉近甲之左臉頰。甲分別於11時22分25秒及27秒從口中吐出透明之液體後，甲持續嚴重嗆咳且其身體劇烈搖晃。於11時22分38秒，乙彎下腰將該鋼杯放置於畫面中間單人床之床底。於11時22分41秒，乙開始用右手拍打甲之胸口，直到11時22分51秒，乙才用右手改拍打甲之左肩膀，直到11時22分55秒為止，另於55秒時，甲之嗆咳趨於緩和。另於11時22分43秒，有身著桃紅色上衣之女子(下稱丙)從畫面右邊走向畫面中間之單人床，並觀看上述乙拍打甲之情形。   3.於11時22分55秒，響起鈴聲。於乙11時22分58秒用右手拿白色布巾擦拭甲之嘴巴後，於11時23分00秒，乙再度開始用右手拍打甲之胸口，直至11時23分07秒為止。另丙於11時23分06秒在畫面左邊接起電話。   ---------------------------------------------------- ⓭勘驗檔案：1009_1736M35S_以手沾口水至眼睛.MP4。   勘驗範圍：畫面(左上角)時間17:36:09-17:37:09，全長60秒。   勘驗內容：以下皆以畫面時間標示。   1.拍攝畫面左邊設有一張單人床，該單人床之床頭微微立起，有一人(下稱甲)向右側躺於該床上。另有一身著綠色短袖之女子(下稱乙)站立於畫面左邊，面對著甲，且其右手扶著該單人床床邊之欄杆。另畫面中間設有一扇門，有一身著深藍色短袖之男子(下稱丙)站立於該門與單人床之間，面對著甲。   2.於畫面時間17時36分10秒，乙伸出左手撫摸甲之額頭，並於17時36分16秒至20秒，乙用左手之拇指觸碰甲之雙眼，於此同時，丙看著甲和乙。於17時36分24秒至38秒，乙用右手拿白色布巾擦拭甲之臉部。另丙於17時36分28秒從畫面右邊離開。   3.於17時36分39秒，乙將右手靠近自己之嘴巴，且微張其嘴巴後，於17時36分40秒，乙用左手撐開甲之左眼，並將右手往甲之左眼擦拭。於17時36分44秒，乙再度將右手靠近自己之嘴巴，且微張其嘴巴後，於17時36分45秒，乙用左手撐開甲之右眼，並將右手往甲之右眼擦拭。於17時36分51秒至54秒，乙用左手擦拭甲之臉部。於17時36分55秒，乙將左手放置於甲之額頭，並稍微撫摸甲之額頭，直到17時37分09秒為止。 ⓮勘驗檔案：1009_1737M10S_以瓶蓋取尿灌至口腔_嗆咳.MP4。   勘驗範圍：畫面(左上角)時間17:37:09-17:38:09，全長60秒。   勘驗內容：以下皆以畫面時間標示。   1.拍攝畫面左邊設有一張單人床，該單人床之床頭微微立起，有一人(下稱甲)向右側躺於該床上。另有一身著綠色短袖之女子(下稱乙)站立於畫面左邊，且其右手扶著該單人床床邊之欄杆，另其左手放置於甲之額頭上。   2.於畫面時間17時37分12秒，乙用左手拿取一藍色半透明之物體後，將該藍色半透明物體由左手換至右手。於17時37分15秒，乙以右手將該藍色半透明物體放入自己之褲子內，直至17時37分30秒為止。於17時37分32秒至34秒，乙用右手拿該藍色半透明物體，對甲做灌食之動作。於17時37分45秒，甲開始嗆咳，直至17時38分04秒為止。另於17時38分00秒，乙以左手拿白色布巾擦拭甲之嘴巴。